臺灣基隆地方法院刑事判決
111年度交訴字第17號
公  訴  人  臺灣基隆地方檢察署檢察官
被      告  張洺碩


選任辯護人  張明維律師（法律扶助律師）
上列被告因過失致死案件，經檢察官提起公訴（110年度偵字第6
673號），被告於本院準備程序進行中，就被訴事實為有罪之陳
述，經本院告知簡式審判程序意旨，並聽取當事人之意見後，本
院合議庭裁定由受命法官獨任依簡式審判程序審理，判決如下：
    主  文
張洺碩犯汽車駕駛人，無駕駛執照駕車，因過失致人於死罪，處
有期徒刑壹年。
    事實及理由
一、本件犯罪事實及證據，除增列被告張洺碩於本院準備程序、
    審理程序時之自白外，餘均引用檢察官起訴書之記載（如附
    件）。
二、論罪科刑：
　㈠被告張洺碩未考領有合格之駕駛執照，有證號查詢機車駕駛
    人資料在卷可稽，核其所為，係犯道路交通管理處罰條例第
    86條第1項、刑法第276條之汽車駕駛人無駕駛執照駕車而過
    失致人於死罪，並依法加重其刑。
　㈡被告於肇事後向到場處理之警員坦承肇事，自首而接受裁判
    ，有道路交通事故肇事人自首情形紀錄表在卷可佐，符合自
    首要件，應依刑法第62條前段規定，酌予減輕其刑，並依法
    先加重後減輕之。
　㈢爰審酌被告無駕駛執照竟猶騎乘普通重型機車上路，暨其輕
    忽交通安全之過失情節，未善盡注意義務，肇致本案車禍，
    因而使被害人徐添生受有起訴書所載傷勢，並傷重不治死亡
    ，造成被害人家屬無以彌復之傷痛，所為非是。犯後雖於本
    院準備程序時坦承犯行，但迄今未與被害人家屬成立調解或
    賠償任何損害，被害人家屬即告訴人徐祥瀛於本院審理時請
    求從重量刑且不同意緩刑，兼衡其於本院審理時稱學歷國中
    肄業，家中有一個哥哥，兩個姐姐，現從事空調工廠技師等
    一切情狀，量處如主文所示之刑。
三、應適用之法條：
　　刑事訴訟法第273 條之1第1項、第299條第1項前段、第310
    條之2、第454條第2項。
本案經檢察官楊景舜、李國瑋提起公訴，檢察官高永棟到庭執行
職務。
中　　華　　民　　國　　111 　年　　9 　　月　　7 　　日
                    刑事第二庭    法　官　李  岳
以上正本證明與原本無異。
如不服本判決應於收受送達後20日內向本院提出上訴書狀，並應
敘述具體理由；其未敘述上訴理由者，應於上訴期間屆滿後20日
內向本院補提理由書(均須按他造當事人之人數附繕本)「切勿逕
送上級法院」。
中　　華　　民　　國　　111 　年　　9 　　月　　7 　　日
                                  書記官  白豐瑋
附錄本案論罪科刑依據之法條：
道路交通管理處罰條例第86條第1項
汽車駕駛人，無駕駛執照駕車、酒醉駕車、吸食毒品或迷幻藥駕
車、行駛人行道或行經行人穿越道不依規定讓行人優先通行，因
而致人受傷或死亡，依法應負刑事責任者，加重其刑至二分之一
。
中華民國刑法第276條
因過失致人於死者，處5年以下有期徒刑、拘役或50萬元以下罰
金。

附件：
臺灣基隆地方檢察署檢察官起訴書
                                     110年度偵字第6673號
　　被　　　告　張洺碩（原名張賢偉）
                        男　25歲（民國00年00月00日生）
　　　　　　　　　　　　住○○市○○區○○街00號2樓
　　　　　　　　　　　　國民身分證統一編號：Z000000000號
　　選任辯護人　張明維律師（法扶律師）
上列被告因過失致死案件，業經偵查終結，認應提起公訴，茲將
犯罪事實及證據並所犯法條分敘如下：
　　　　犯罪事實
一、張洺碩（原名張賢偉，民國110年7月19日改名）於民國110
    年3月5日19時30分許，明知其未領有普通重型機車之駕駛執
    照，仍騎乘車牌號碼000-000號普通重型機車，沿基隆市七
    堵區福五街往百七街方向行駛，本應注意車前狀況，並隨時
    採取必要之安全措施，且依當時天候晴、夜間有照明、路面
    狀況為乾燥、無缺陷、無障礙物之柏油路面、視距良好，並
    無不能注意之情事，竟疏未注意及此，行經基隆市○○區○○街
    000號前時，未注意車前狀況，並隨時採取必要之安全措施
    ，適行人徐添生徒步自基隆市○○區○○街000號前由南往北方
    向穿越道路，雙方見狀均閃避不及，徐添生遭張洺碩騎乘上
    開機車碰撞，致徐添生倒地，張洺碩亦摔車倒地（徐添生涉
    嫌過失傷害部分另為不起訴處分），徐添生因而受有頭部挫
    傷合併左側頭皮擦傷、右側肩膀挫傷、左側手部擦傷合併擦
    傷、左小腿挫傷合併擦傷、右側遠端鎖骨、左側內踝骨折合
    併脛骨腓骨聯合鬆脫、左腓骨節段性骨折等傷勢，經將徐添
    生送往國泰醫療財團法人汐止國泰綜合醫院（下稱汐止國泰
    醫院）治療後，其於110年3月5日出院，復因慢性腎衰竭、
    敗血性休克、雙下肢多處潰瘍併皮膚壞死、急性腎衰竭及急
    性呼吸衰竭等症狀，於110年4月17日送汐止國泰醫院急診住
    院治療，而於110年6月30日出院。嗣徐添生再因慢性腎衰竭
    等症狀，於110年7月10日送汐止國泰醫院急診治療，而於11
    0年9月18日2時36分許死亡。而張洺碩於肇事後、犯罪行為
    被發覺前，經員警到場處理時在場，並當場承認為肇事人員
    。
二、案經徐添生之子徐祥瀛訴由基隆市警察局第三分局報告本署
    偵辦。
　　　　證據並所犯法條
一、證據清單及待證事實：
編號 證　據　清　單　　 待　證　事　實　　　 ㈠ 被告張洺碩於警詢及偵訊中之供述。 被告張洺碩承認於犯罪事實欄所載之時、地，騎乘車牌號碼000-000號普通重型機車，並於上址摔車之事實，惟辯稱：伊沒有撞到被害人徐添生等語。 ㈡ 道路交通事故現場圖、道路交通事故調查報告表（一）、（二）、基隆市警查局道路交通事故初步分析研判表、道路交通事故談話紀錄表、機車駕駛人查詢結果各1份、現場及車損照片5張。 1.證明車禍發生經過之事實。 2.證明被告未領有普通重型機車駕駛執照之事實。 3.證明事故發生地100公尺內並無行人穿越道之事實。 4.證明被告騎乘上開機車行經前開路段時，疏未注意車前狀況，並隨時採取必要之安全措施，是本件交通事故被告具有過失之事實。 ㈢ 1.國泰醫療財團法人汐止國泰綜合醫院診字第E-000-000000號、第I-000-000000號、第I-000-000000號、第I-000-000000號、第I-000-000000號診斷證明書、被害人徐添生之病歷資料、護理紀錄。 2.本署相驗筆錄、解剖筆錄、相驗屍體證明書、法務部法醫研究所（110）醫鑑字第1101102505號解剖報告書暨鑑定報告書各1份、相驗照片57張、解剖照片93張。 1.證明被害人徐添生因上揭車禍受有如犯罪事實欄所載傷害，復因車禍傷勢所引起之併發症，而於110年9月18日2時36分許死亡之事實。 2.證明本件事故之發生，既因被告之上開過失行為所致，其過失行為與被害人之死亡結果間，自具有相當因果關係之事實。 
二、按本規則用詞，定義如下：一、汽車：指在道路上不依軌道
    或電力架線而以原動機行駛之車輛（包括機車）；汽車駕駛
    人應注意車前狀況，並隨時採取必要之安全措施，道路交通
    安全規則第2條第1項第1款、第94條第3項分別定有明文。本
    件依附卷之道路交通事故調查報告表（一）所載，車禍發生
    當時天候晴、夜間有照明、路面狀況為乾燥、無缺陷、無障
    礙物之柏油路面、視距良好等客觀情形，足見被告張洺碩肇
    事當時應無不能注意之情事，渠竟疏未注意，於騎乘機車行
    經前開路段時，未注意車前狀況，並隨時採取必要之安全措
    施，致與被害人徐添生發生碰撞，被害人徐添生因而死亡，
    則被告之過失行為與被害人徐添生之死亡結果，自具有相當
    因果關係，被告犯嫌應堪認定。
三、核被告張洺碩所為，係犯道路交通管理處罰條例第86條第1
    項、刑法第276條之汽車駕駛人無駕駛執照駕車過失致人於
    死罪嫌。被告肇事後，犯罪行為被發覺前，於警方到場處理
    時，坦承其為肇事者而接受調查，有道路交通事故肇事人自
    首情形紀錄表1紙附卷可稽，請參酌刑法第62條自首規定，
    得予以減輕其刑。
四、依刑事訴訟法第251條第1項提起公訴。
　　此　致
臺灣基隆地方法院
中　　華　　民　　國　 111　　年　　2 　　月　　14　　日
　　　　　　　　　　　　　　　檢　察　官  楊景舜
　　　　　　　　　　　　　　　　　　　　　李國瑋
本件正本證明與原本無異
中　　華　　民　　國　 111　　年　　2 　　月　　28　　日
                              書  記 官   魯婷芳
附錄本案所犯法條全文
中華民國刑法第276條
因過失致人於死者，處 5 年以下有期徒刑、拘役或 50 萬元以
下罰金。
道路交通管理處罰條例第86條
（刑責之加重及減輕）
汽車駕駛人，無駕駛執照駕車、酒醉駕車、吸食毒品或迷幻藥駕
車、行駛人行道或行經行人穿越道不依規定讓行人優先通行，因
而致人受傷或死亡，依法應負刑事責任者，加重其刑至二分之一
。
汽車駕駛人，在快車道依規定駕車行駛，因行人或慢車不依規定
，擅自進入快車道，而致人受傷或死亡，依法應負刑事責任者，
減輕其刑。